# 是从形式考虑还是从实质考虑处理，陈版主！

提问人：我爱会计人 时间：2011-02-12 20:53:33
东市区为招商引商，承诺本公司从该区购买的土地价款为 50 万元/亩，因土地购买需要竞买，后本公司按 120 万元/亩竞得一块地，东市区为了返还多付 70 万元/亩土地款双方签订一份投资合同。本年度本公司收到本市东市区管理委员会财政资金 6000 万元,转款原因：
管理委员会拨付用于本公司建设五星级大酒店基础酉设施及对五星级大酒店的发展扶持资金。本公司于东市区管理委员会签订的投资合同书中约定：如本公司的投资建设的五星级大酒店于 2012 年 12 月 31 日前未投入运营，则本公司应将上述财政发展扶持资金无条件退还。 请问收到款项如何处理？

回答人：chenyiwei
前几天我在本版面上解答过类似问题，你可以参考一下。 既然目前已经知晓企业和政府的幕后交易（当然需注意收集相关审计证据存入审计底稿中），则应当把返还款看作与土地使用权相关的政府补助。在协议约定的“本公司的投资建设的五星级大酒店于 2012 年12 月 31 日前投入运营”的条件实现不存在重大不确定性的前提下，可确认为递延收益并在土地使用权年限内摊销计入营业外收入。

回答人：chenyiwei
根据所能获取的证据确定如何处理，并要求客户管理层在管理层声明书中对此类证据的完整性、真实性作出声明，尤其是要声明其已经把所有与该事项的会计处理和信息披露相关的协议、文件、凭证等都提供给了审计师，没有遗漏和误导。 在客户作出上述声明的前提下，如果正式文件中明确“拨付用于本公司建设五星级大酒店基础酉设施及对五星级大酒店的发展扶持资金”，则至少应当在酒店房屋建筑物的折旧年限内分摊。 “另外投资合同书中还有限制原则如本公司的投资建设的五星级大酒店于 2012 年 12 月 31 日前未投入运营，则本公司应将上述财政发展扶持资金无条件退还”的问题，我前面已经说过，政府补助的确认只需要确保“很可能”满足政府补助的条件，在本案例中即酒店在 2012 年 12 月 31 日前建成开业不存在重大不确定性即可，并不需要到所附条件已经完全满足后才能确认为递延收益。

回答人：chenyiwei
回复 地板 我爱会计人 的帖子如是，应作为其他应付款核算。“递延收益”这个科目仅用于已经确认为政府补助但需分年摊销的情形下的未摊销余额。实际上递延收益严格来说并不符合负债的定义。

回答人：chenyiwei
回复 8 楼 我爱会计人 的帖子财税[2008]151号、财税[2009]87号。